臺灣臺中地方法院刑事判決　　　　　　　　　　　　　九十三年度交訴字第五號
　　公　訴　人　臺灣臺中地方法院檢察署檢察官
　　被　　　告　甲○○
右列被告因過失致人於死案件，經檢察官提起公訴（九十二年度偵字第五九○○號）
，本院合議庭裁定適用簡式審判程序，判決如左：
    主  文
甲○○從事業務之人，因業務上之過失致人於死，處有期徒刑陸月，如易科罰金，以
佰元折算壹日。緩刑年。
    事  實
一、甲○○以駕駛營業大貨車載運貨物為業，為從事駕駛事業務之人，於民國九十二
    年十二月十日十九時三十分許，駕駛車牌號碼ＦＹ─八六Ｏ號營業大貨車，搭載
    助手林世仁，沿臺中縣豐原市○○路由東往西方向行駛，途經同路七九Ｏ號前時
    ，其原應注意汽車行駛時，駕駛人應注意車前狀況，並隨時採取必要之安全措施
    ，且當時天氣晴、夜間有照明、柏油路面直路、路面乾燥無缺陷、亦無障礙物、
    視距良好，依當時情形，亦無不能注意之情事，乃竟疏未注意車前狀況，仍貿然
    前進，適行人譚光裕在上開地點路中安全島上，正欲由南往北方向穿越上開路段
    ，亦未注意車道上之來車，貿然穿越，甲○○所駕駛前開營業大貨車車頭因而撞
    擊行人譚光裕右側身體，譚光裕因而倒地並受有左胸部挫傷合併肋骨骨折、右後
    頂枕部挫傷、右肘後及足踝外側部擦傷等傷害，嗣經送醫急救，仍因外傷性休克
    、顱腦損傷、胸部挫傷合併肋骨骨折等傷害，傷重不治死亡。甲○○於肇事後，
    犯罪未經發覺前，主動向臺中縣警察局豐原分局員警張頌佑表明為肇事人，自首
    接受裁判。
二、案經臺灣臺中地方法院檢察署檢察官相驗後自動檢舉偵查起訴。
    理  由
一、訊據被告甲○○對於右揭時地過失駕車肇事，致被害人譚光裕因而受傷死亡等事
    實坦承不諱，核與證人林世仁、王惠嬿於警詢時證述情節相符，並有道路交通事
    故現場圖、道路交通事故調查報告表（一）（二）、診斷證明書各一紙及現場照
    片十一張附卷可稽，而被害人譚光裕因本件車禍事故受傷死亡，亦經臺灣臺中地
    方法院檢察署檢察官督同法醫師相驗屬實，製有勘驗筆錄、驗斷書及相驗屍體證
    明書在卷可稽。按汽車行駛時，駕駛人應注意車前狀況，並隨時採取必要之安全
    措施，道路交通安全規則第九十四條第三項訂有明文，事故發生當時當時天氣晴
    、夜間有照明、柏油路面直路、路面乾燥無缺陷、亦無障礙物、視距良好，有前
    開道路交通事故調查報告表在卷足考。依當時情形，亦無不能注意之情事，被告
    駕車自應注意及之，乃竟疏未注意，於發現被害人譚光裕已在上開路段中央安全
    島上緩慢前行欲穿越道路，仍不以為意，貿然前進，以致車頭撞擊被害人譚光裕
    肇事，其駕駛行為顯有過失。且本件經送請鑑定結果，亦同此認定，有臺灣省臺
    中縣區車輛行車事故鑑定委員會九十三年三月四日中縣鑑字第九二Ｏ一二八五號
    函附鑑定意見書在卷可稽。又被告之過失駕駛行為與被害人譚光裕受傷死亡結果
    間，復有相當因果關係。雖被害人譚光裕穿越車道未儘注意車道來車，亦為肇事
    原因，然此僅係被害人是否與有過失之問題，並不因此而解免被告過失罪責。本
    件事證明確，被告過失致死罪犯行堪以認定。
二、被告係得發交通有限公司之司機，平日以駕駛大或車為業，業據被告於九十二年
    十二月十一日警詢中陳述明確（見相驗卷第八頁），為從事業務之人，其於執行
    駕駛業務中肇事致人於死，核被告所為係犯刑法第二百七十六條第二項之罪，被
    告於肇事後犯罪未發覺前，主動向臺中縣警察局豐原分局員警張頌佑表明為肇事
    人並陳述肇事經過，有警詢筆錄及現場圖可稽，並接受裁判，應依刑法第六十二
    條前段減輕其刑。爰審酌被告過失程度之輕重、被害人譚光裕亦應負過失責任、
    被告肇事後態度、及肇事後被告已與被害人家屬達成民事和解（參卷附臺中縣豐
    原市調解委員會調解書）並賠償損害等一切情狀，量處如主文所示之刑，並諭知
    易科罰金之折算標準。又查被告前曾因違反槍砲彈藥刀械管制條例經法院判處有
    期徒刑五月，如易科罰金以三百元折算一日，業於八十五年三月二十八日易科罰
    金執行完畢，有臺灣高等法院被告全國前案紀錄表及臺灣臺中地方法院檢察署刑
    案資料查註紀錄表在卷可按。惟被告雖曾因違反槍砲彈藥刀械管制條例經法院判
    處有期徒刑五月，如易科罰金以三百元折算一日，然該前案資料被告所犯違反槍
    砲彈藥刀械管制條例案件業於八十五年三月二十八日易科罰金執行完畢，距本件
    被告犯罪時間之九十二年十二月十日，已逾五年以上，仍符合刑法第七十四條第
    二款之緩刑要件，且被告係因過失致犯本罪，其經此教訓，當知謹慎而無再犯之
    虞，本院認所宣告之刑，以暫不執行為宜，爰併宣告緩刑三年，以勵自新。
三、據上論斷，應依刑事訴訟法第二百七十三條之一第一項、第二百九十九條第一項
    前段、刑法第二百七十六條第一項、第六十二條前段、第四十一條第一項前段、
    第七十四條第二款，罰金罰鍰提高標準條例第一條前段、第二條，判決如主文。
四、本案經檢察官乙○○到庭執行職務。
中      華      民      國    九十三    年      四      月     三十     日
                                  臺灣臺中地方法院交通法庭
                                        法  官  張  清  洲
右正本證明與原本無異。
如不服本判決，應於送達後十日內向本院提出上訴狀（須附繕本），上訴於臺灣高等
法院臺中分院。
                                        書記官
中      華      民      國    九十三    年      四      月     三十     日
附錄論罪科刑法條
刑法第二百七十六條
(過失致死罪)
因過失致人於死者，處二年以下有期徒刑、拘役或二千元以下罰金。
從事業務之人，因業務上之過失犯前項之罪者，處五年以下有期徒刑或拘役，得併科
三千元以下罰金。
